臺灣高雄地方法院刑事判決　　　　　　100年度審訴字第495號
公　訴　人　臺灣高雄地方法院檢察署檢察官
被　　　告　余崇正
上列被告因違反毒品危害防制條例案件，經檢察官提起公訴（
100 年度毒偵字第89號、第171 號），本院合議庭裁定由受命法
官獨任行簡式審判程序，判決如下：
    主  文
余崇正施用第一級毒品，共貳罪，均累犯，各處有期徒刑捌月。
又施用第二級毒品，共貳罪，均累犯，各處有期徒刑肆月。應執
行有期徒刑壹年拾月。
    事實及理由
一、犯罪事實：
    余崇正前因施用毒品案件，經本院以91年度毒聲字第6023號
    裁定觀察、勒戒後，認無繼續施用毒品之傾向，於民國91年
    11月5 日執行完畢釋放出所，並經臺灣高雄地方法院檢察署
    檢察官以91年度毒偵字第5303號為不起訴處分確定。又於前
    開觀察、勒戒執行完畢後5 年內之96年間，因施用毒品案件
    ，經本院以96年度訴字第3308號判刑確定。另於94年間，因
    搶奪案件，經本院以94年度訴字第1199號判處有期徒刑1 年
    4 月確定，於95年6 月19日縮刑期滿執行完畢。詎猶不知悔
    改及戒除毒癮，明知海洛因、甲基安非他命分別為毒品危害
    防制條例所明定之第一級、第二級毒品，不得持有、施用，
    竟基於施用第一級毒品海洛因、第二級毒品甲基安非他命之
    犯意，分別為下列之犯行：
  (一)於99年11月18日中午某時許，在其高雄市○○區○○路81號
    住處，以將海洛因摻入香菸吸食方式，施用第一級毒品海洛
    因1 次；另以將甲基安非他置入玻璃球燒烤方式，施用第二
    級毒品甲基安非他命1 次。嗣因余崇正因假釋出監並交付保
    護管束，而需定期接受採尿檢驗，於99年11月19日下午3 時
    26分許，由高雄地方法院檢察署觀護人依法採集尿液送驗，
    結果呈嗎啡、可待因、甲基安非他命、安非他命陽性反應，
    而獲悉上情。
  (二)於99年11月25日中午12時許，在其上址住處，以將海洛因摻
    入香菸吸食方式，施用第一級毒品海洛因1 次；另以將甲基
    安非他置入玻璃球燒烤方式，施用第二級毒品甲基安非他命
    1 次。嗣因余崇正因假釋出監並交付保護管束，而需定期接
    受採尿檢驗，於99年11月26日下午3 時8 分許，由高雄地方
    法院檢察署觀護人依法採集尿液送驗，結果呈嗎啡、甲基安
    非他命、安非他命陽性反應，而悉上情。
二、程序部分：
  (一)本件被告余崇正所犯係死刑、無期徒刑、最輕本刑為3 年以
    上有期徒刑以外之罪，其於準備程序中就被訴事實為有罪之
    陳述，經法官告知簡式審判程序之旨，並聽取公訴人、被告
    之意見後，本院合議庭認為適宜而裁定由受命法官獨任進行
    簡式審判程序，先予敘明。
  (二)被告前經送觀察、勒戒執行完畢後5 年內，已再犯施用毒品
    案件，經法院判刑確定，是被告於「初犯」經觀察、勒戒後
    ，曾於5 年內再犯，經依法追訴處罰，本件施用毒品行為已
    屬3 犯以上，檢察官逕行起訴，即無不合。
三、證據名稱：
  (一)台灣檢驗科技股份有限公司99年12月2 日濫用藥物檢驗報告
    、臺灣高雄地方法院檢察署受保護管束人（被告）尿液檢體
    監管紀錄表（尿液檢體編號：000000000 號）各1 份。
  (二)台灣檢驗科技股份有限公司99年12月8 日濫用藥物檢驗報告
    、臺灣高雄地方法院檢察署受保護管束人（被告）尿液檢體
    監管紀錄表（尿液檢體編號：000000000 號）各1 份。
  (三)被告之自白。
四、論罪：
    海洛因、甲基安非他命分別為毒品危害防制條例第2 條第2
    項第1 款、第2 款規定之第一級、第二級毒品，依法不得持
    有、施用，是核被告余崇正所為，係犯毒品危害防制條例第
    10條第1 項之施用第一級毒品罪（共2 罪）、第10條第2 項
    之施用第二級毒品罪（共2 罪）。被告施用第一級毒品海洛
    因、第二級毒品甲基安非他命前分別持有海洛因、甲基安非
    他命之低度行為，應為施用之高度行為所吸收，均不另論罪
    。被告所犯上開4 罪，犯意各別，行為互殊，應予分論併罰
    。又被告有犯罪事實欄所載經判處有期徒刑並執行完畢之情
    形，此有臺灣高等法院被告前案紀錄表在卷可佐，其於徒刑
    執行完畢後，5 年之內故意再犯本件有期徒刑以上之4 罪，
    皆為累犯，均應依法加重其刑。
五、科刑：
    爰審酌被告施用毒品之行為不僅戕害自身身心健康，亦間接
    影響社會治安，其前已經觀察、勒戒執行完畢，仍未能徹底
    戒絕毒品，復因施用毒品案件經本院以96年度訴字第3308號
    、97年度審訴字第2038號判刑確定，有其臺灣高等法院被告
    前案紀錄表在卷為憑，竟不知警惕，而再犯本件施用毒品罪
    ，顯見其自制力不足，對毒品依賴程度非輕，惟念所犯施用
    毒品罪乃屬戕害自身身心健康行為，反社會性之程度應屬較
    低，及其犯後均坦認犯行等一切情狀，分別量處如主文所示
    之刑及定應執行刑，以示懲戒。
據上論斷，應依刑事訴訟法第273 條之1 第1 項、第299 條第1
項前段、第310 條之2 、第454 條，毒品危害防制條例第10條第
1 項、第2 項，刑法第11條前段、第47條第1 項、第51條第5 款
，判決如主文。
本案經檢察官李英霆到庭執行職務。
中    華    民    國   100    年    4     月    7     日
                  刑事第十庭    法  官  王靖茹
以上正本證明與原本無異。
如不服本判決應於收受判決後10日內向本院提出上訴書狀，並應
敘述具體理由。其未敘述上訴理由者，應於上訴期間屆滿後20日
內向本院補提理由書(均須按他造當事人之人數附繕本)「切勿逕
送上級法院」。
中    華    民    國   100    年    4     月    7     日
                                書記官  楊明月
附錄本案論罪科刑法條：
〈毒品危害防制條例第10條〉
施用第一級毒品者，處 6 月以上 5 年以下有期徒刑。
施用第二級毒品者，處 3 年以下有期徒刑。